【裁判字號】    90,簡上,70
【裁判日期】    900620
【裁判案由】    違反商標法
【裁判全文】
臺灣臺北地方法院刑事判決                            九十年度簡上字第七號
    上  訴  人
    即  被  告  乙○○
右上訴人即被告因違反商標法案件，不服本院八十九年度簡字第一六七九號，中華民
國八十九年十二月二十日所為第一審簡易判決（聲請簡易判決處刑案號：台灣台北地
方法院檢察署八十九年度偵字第二一三四一、二二一八六號）提起上訴，本院管轄第
二審之合議庭判決如左：
    主      文
原判決撤銷。
乙○○明知為意圖欺騙他人，於同一商品，使用相同於他人註冊商標之圖樣之商品而
販賣，處拘役伍拾日；如易科罰金，以參佰元折算壹日。緩刑貳年。
扣案之仿冒「Ｈｅｌｌｏ  Ｋｉｔｔｙ」商標之手機套貳拾貳個及仿冒「Ｍｙ  Ｍｅ
ｌｏｄｙ」商標之手機套伍個均沒收。
    事      實
一、乙○○係台北市中山區○○○路○段四十四號一樓「和記通訊行」負責人，明知
    「Ｈｅｌｌｏ  Ｋｉｔｔｙ及圖」（如附圖一）、「Ｍｙ  Ｍｅｌｏｄｙ圖」（
    如附圖二）之商標名稱圖樣，業經甲○○麗鷗股份有限公司（下稱三麗鷗公司）
    向我國經濟部中央標準局（今已改制為智慧財產局）申請註冊登記，經核准取得
    指定使用於電視機、電唱機、收音機、錄音機、無線電機器材、通訊器材等及其
    零件及其他應屬於本類之一切商品、雷射唱機、收發兩用機、傳真機、電傳打字
    機、電話機、唱盤、天線、電話對講機、揚聲器、耳機、麥克風及無線電話機等
    商品之商標專用權，現仍於商標專用期間內；並明知三麗鷗公司所生產製造使用
    上開商標圖樣之商品，在國際及國內市場均行銷多年，具有相當之聲譽，為業者
    及一般消費大眾所熟知，屬相關大眾所共知之商標及商品。詎乙○○竟基於意圖
    營利之犯意，於八十九年十月初某日，在上揭和記通訊行內，明知姓名年籍不詳
    之成年男子交付其抵債之「Ｈｅｌｌｏ  Ｋｉｔｔｙ」及「Ｍｙ  Ｍｅｌｏｄｙ
    」手機套一批，係不詳人士意圖欺騙他人，未經甲○○麗鷗公司同意或授權，於
    同一商品仿冒製造使用相同於上開註冊商標之圖樣之商品，猶以每個手機套新台
    幣（下同）一百元之價格收受並抵銷該男子所積欠之債務，並將之陳列在上揭和
    記通訊行內，擬以每個手機套一百七十元之價格出售予不特定顧客賺取差價牟利
    。嗣於同年十月二十六日十五時許，為警在上址查獲，並扣得其所有使用相同於
    上開商標圖樣之仿冒「Ｈｅｌｌｏ  Ｋｉｔｔｙ」商標之手機套二十二個及仿冒
    「Ｍｙ  Ｍｅｌｏｄｙ」商標之手機套五個。
二、案經甲○○麗鷗公司委由陳和貴律師、張澤平律師及劉貹岩律師訴由台北市政府
    警察局中山分局報請台灣台北地方法院檢察署檢察官偵查聲請簡易判決處刑。
    理      由
一、訊據上訴人即被告乙○○對於右揭時、地自該姓名年籍不詳之成年男子處，以每
    個手機套一百元之價格收受「Ｈｅｌｌｏ  Ｋｉｔｔｙ」及「Ｍｙ  Ｍｅｌｏｄ
    ｙ」手機套一批以抵償該男子積欠之債務，並進而陳列在該和記通訊行內之事實
    坦承不諱，然矢口否認有違反商標法犯行，辯稱：其雖以販賣手機為業，但對有
    關手機套之業務不熟，故不知該手機套係仿冒品云云。
二、經查：右揭事實，業據告訴人甲○○麗鷗公司告訴代理人劉貹岩律師指訴明確，
    而該「Ｈｅｌｌｏ  Ｋｉｔｔｙ及圖」（如附圖一）、「Ｍｙ  Ｍｅｌｏｄｙ圖
    」（如附圖二）之商標名稱圖樣，業經甲○○麗鷗公司向我國經濟部中央標準局
    （現已改制為智慧財產局）申請註冊登記，經核准取得指定使用於電視機、電唱
    機、收音機、錄音機、無線電機器材、通訊器材等及其零件及其他應屬於本類之
    一切商品、雷射唱機、收發兩用機、傳真機、電傳打字機、電話機、唱盤、天線
    、電話對講機、揚聲器、耳機、麥克風及無線電話機等商品之商標專用權，現仍
    於商標專用期間內，有經濟部中央標準局（智慧財產局）核發之商標註冊證影本
    二紙附卷足參。被告雖辯稱不知該等手機套係仿冒品云云，矧被告既係以販賣手
    機及週邊產品為業，對店內販售之商品究為真品或仿品暨該等商品之市場售價及
    真偽辨識方法應知之甚稔，注意義務亦較一般消費者為高，被告自難以對手機套
    業務不熟云云減免其注意義務之程度；參以該「Ｈｅｌｌｏ  Ｋｉｔｔｙ及圖」
    （如附圖一）、「Ｍｙ  Ｍｅｌｏｄｙ圖」（如附圖二）之商標名稱圖樣業為相
    關大眾所知之著名商標，被告竟接受以每個手機套一百元之低價抵銷該不詳年籍
    姓名男子所積欠之債務，再擬以每個手機套一百七十元之價格賣出，顯與市場上
    真品之價格差距甚大而遠較市價便宜甚多，是被告收受該批手機套時，確實對於
    該批商品為仿冒商品已有所認識。則被告以其不知該批商品係仿冒品云云為辯，
    顯係卸責之詞，自不足採。此外，又有台北市政府警察局中山分局實施查察紀錄
    表、鑑定報告書、照片等件附卷可稽及扣案之仿冒「Ｈｅｌｌｏ  Ｋｉｔｔｙ」
    商標之手機套二十二個及仿冒之「Ｍｙ  Ｍｅｌｏｄｙ」手機套五個可佐。綜上
    ，本件事證明確，被告犯行堪以認定，應予依法論科。
三、查被告乙○○行為後，刑法第四十一條業於九十年一月四日修正，同年月十日公
    布施行，並於同年月十二日生效，該條第一項修正為：「犯最重本刑為五年以下
    有期徒刑以下之刑之罪，而受六個月以下有期徒刑或拘役之宣告，因身體、教育
    、職業、家庭之關係或其他正當事由，執行顯有困難者，得以一元以上三元以下
    折算一日，易科罰金。」，是被告犯罪後法律已有變更，雖本案被告所犯罪名法
    定刑度為一年以下有期徒刑、拘役或罰金刑，依修正前刑法第四十一條之規定，
    原得易科罰金，惟該法條既已修正如上，仍屬法律變更，依刑法第二條第一項前
    段之規定，應適用修正後之規定。按被告乙○○明知係商標法第六十二條第一款
    所規定為意圖欺騙他人，於同一商品使用相同於他人註冊商標之圖樣之商品而販
    賣，核其所為，係犯商標法第六十三條之販賣仿冒商標商品罪；其陳列販賣仿冒
    商標商品之低度行為，為販賣仿冒商標商品之高度行為所吸收，不另論罪。又所
    謂販賣者，不以販入之後復行賣出為必要，苟係以營利為目的販入或賣出，有一
    及此，犯罪即屬成立，查被告乙○○係以每個手機套一百元之價格接受該姓名年
    籍不詳之成年男子以該批手機套抵償積欠之債務，並擬以每個手機套一百七十元
    之價格賣出，業據被告供陳在卷，則被告顯係以營利為目的販入該批手機套甚為
    明確，卷內雖無其他證據證明被告業已賣出該批商品，惟被告所為仍屬販賣既遂
    。再聲請人雖僅就被告販賣仿冒「Ｈｅｌｌｏ  Ｋｉｔｔｙ」商標手機套之犯行
    聲請簡易判決處刑，而未及被告販賣「Ｍｙ  Ｍｅｌｏｄｙ」商標手機套之犯行
    ，惟該二商標之商標專用權人同一，則此已起訴與未起訴之二部分，顯有實質上
    一罪之關係甚明，自為起訴效力所及，基於審判不可分，本院仍應併予審理，附
    此敘明。本件原審以被告罪證明確，予以論罪科刑，固非無見；惟原審判決事實
    及理由欄中之犯罪事實除補充更正被告乙○○意圖欺騙他人，基於販賣營利之概
    括犯意，自八十九年十月初起，將之陳列於上址和記通訊行內，連續以每個一百
    七十元之價格出售予不特定顧客賺取差價牟利外，其餘之犯罪事實均引用檢察官
    聲請簡易判決處刑書之記載，而檢察官聲請簡易判決處刑書並未就被告販賣「Ｍ
    ｙ  Ｍｅｌｏｄｙ」商標手機套之犯行聲請簡易判決處刑，業如前述，則原審判
    決顯未就被告販賣「Ｍｙ  Ｍｅｌｏｄｙ」商標手機套之犯行併予審酌，尚有未
    洽；再本院遍閱本案卷宗，並無任何積極證據足資證明被告有將該等手機套販出
    之行為，則原審判決論以被告「連續」明知為意圖欺騙他人，於同一商品，使用
    相同於他人註冊商標之圖樣之商品而販賣，亦有未洽。被告上訴意旨，以其不知
    該等手機套係仿冒品云云，指摘原判決不當，雖不足取，惟原判決既有可議之處
    ，自應由本院合議庭予以撤銷改判。又原審就刑法第四十一條法律變更部分，未
    及比較適用並引用刑法第二條第一項前段部分，併予補充，附此敘明。爰審酌被
    告之素行、犯罪動機、目的、手段、智識程度、販賣仿冒商標商品影響真正商標
    權所表彰之品質及商譽，對商標專用權人造成損失，且所為亦損害我國國際名譽
    、販賣仿冒商標商品數目非鉅、已與告訴人達成和解並賠償告訴人所受損害暨犯
    罪後已甚有悔意，態度良好等一切情狀，量處如主文所示之刑，並諭知易科罰金
    之折算標準，以示懲儆。末查被告前未曾受有期徒刑以上刑之宣告，有台灣高等
    法院檢察署刑案紀錄簡覆表一紙在卷可證，此次因一時失慮，致誤觸法網，犯罪
    後復已與告訴人達成和解，有和解契約書一份附卷可稽，本院信其經此教訓後，
    應知警愓，而無再犯之虞，因認對被告所處之刑以暫不執行為適當，爰併予宣告
    緩刑二年，以啟自新。又扣案使用上開商標圖樣之仿冒「Ｈｅｌｌｏ  Ｋｉｔｔ
    ｙ」商標手機套二十二個及仿冒「Ｍｙ  Ｍｅｌｏｄｙ」商標手機套五個，為使
    用仿冒商標之商品，應依商標法第六十四條之規定，宣告沒收之。
據上論斷，應依刑事訴訟法第四百五十五條之一第一項、第三項、第三百六十九條第
一項前段、第三百六十四條、第二百九十九條第一項前段，商標法第六十三條、第六
十四條，刑法第十一條前段、第二條第一項前段、第四十一條第一項前段、第七十四
條第一款，罰金罰鍰提高標準條例第二條，判決如主文。
本案經檢察官張安箴到庭執行職務。
中      華      民      國      九十      年      六    月      二十    日
                                      臺灣臺北地方法院智慧財產法庭
                                          審判長法  官  段  景  榕
                                                法  官  吳  靜  怡
                                                法  官  黃  紹  紘
右正本證明與原本無異。
本件不得上訴。
                                                書記官  劉  新  怡
中      華      民      國      九十      年      六    月      二十    日
附錄本案論罪科刑法條全文
商標法第六十二條
意圖欺騙他人，有左列情事之一者，處三年以下有期徒刑、拘役或科或併科新臺幣二
十萬元以下罰金：
  一、於同一商品或類似商品，使用相同或近似於他人註冊商標之圖樣者。
  二、於有關同一商品或類似商品之廣告、標帖、說明書、價目表或其他文書，附加
      相同或近似於他人註冊商標圖樣而陳列或散布者。
商標法第六十三條
明知為前條商品而販賣、意圖販賣而陳列、輸出或輸入者，處一年以下有期徒刑、拘
役或科或併科新台幣五萬元以下罰金。


司法院資訊處製作；財團法人民間司法改革基金會備份。
